Minutes et répertoires du notaire Pierre LORMEAU, 10 décembre 1771 - 26 mars 1789 (étude XXX)
Archives nationales
- Minutes de Pierre LORMEAU, novembre 1771 - 26 mars 1789; MC/ET/XXX/429 - MC/ET/XXX/503
  - Minutes. 1773, octobre - 1773, décembre, octobre 1773 - décembre 1773; MC/ET/XXX/439
    - Charles LOUIS maître menuisier et Anne DEFERT ont fait construire 1 maison rue du Faubourg Montmartre et doivent 44.526 l., 17 s. 3 d. à Honoré DUPUIS, et Etienne PICOT maître maçon entrepreneur de bâtiments, demeurant rue de Bourbon à la Villeneuve paroisse Saint-Laurent et à François DON, l'oeuvré, maître maçon, entrepreneur de bâtiments, demeurant rue Saint-Victor, paroisse Saint-Nicolas du Chardonnet, suivant acte devant LORMEAU, et avec BODROT, maître charpentier, les dettes seront remboursées par l'encaissement de loyers de 5500 l. par an or le même jour bail de la maison est accordé pour 9 ans par LOUIS à DUPUIS et PICOT, moyennant 5500 l. par an. 3/e/ acte donne détail de construction et prix., 21 octobre 1773; MC/ET/XXX/439; 3 actes
    - Convention par laquelle Denis Cavillier, maître tabletier à Paris, demeurant rue Grenetat (rue Greneta), paroisse Saint-Laurent ' oblige ' son fils Claude-Denis-André Cavillier à travailler chez André Gresser, maître tabletier, demeurant même rue, pour lui apprendre le métier., 23 octobre 1773; MC/ET/XXX/439
      convention; Greneta (rue); Cavillier, Denis; Cavillier, Claude-Denis-André; Gresser, André; tabletier
    - Obligation de 1200 l. et transport au profit de Jean-Pierre Hauttemanière (Hautemanière), maître horloger à Paris, rue du Four Saint-Honoré, paroisse Saint-Eustache., 6 novembre 1773; MC/ET/XXX/439
      obligation; Four-Saint-Honoré (rue du); Faubourg-Saint-Honoré (rue du); Hauttemanière, Jean-Pierre; Hautemanière, Jean-Pierre; horloger
    - Inventaire après décès de Jean-Honoré COLOMBEL, marchand éventailliste, demeurant rue Jean Robert, paroisse Saint-Nicolas des Champs, époux de Marie-Anne MAYEUX, 1 fille, et en 1/ere/ noces de Françoise CHARPENTIER, 4 fils à requête de Claude CHARPENTIER, sculpteur à Paris, carré de la porte Saint-Martin, paroisse Saint-Laurent, marchandises de l'atelier expertisées par Charles-Claude PARIS et Etienne DROUET, dt rue au Maire, paroisse Saint-Nicolas des Champs, tous 2 maîtres éventaillistes ! Grosses de bois d'éventail verni, poli bois noir verni bois noir ordinaire bois jaune lissé bois tout blanc Contrat de mariage devant VENARD, Et XXXVIII, 9 juillet 1770, .., 8 novembre 1773; MC/ET/XXX/439
    - Bail à loyer de logement, rue Saint-Sauveur, notamment par Jean-Louis Bouchet, maître horloger, demeurant rue Saint-Denis, paroisse Saint-Eustache., 15 novembre 1773; MC/ET/XXX/439
      bail; Saint-Sauveur (rue); Saint-Denis (rue); Saint-Eustache (paroisse); Bouchet, Jean-Louis; horloger
    - Contrat de mariage Vibert - Texier, où interviennent en qualité de tuteur, beau frère et témoin; Jacques-Alexandre Texier, marchand bijoutier, demeurant carré de la porte Saint-Martin, paroisse Saint-Laurent, et Marie-Marguerite-Marthe-Anne Vivenot, son épouse, belle sœur., 21 novembre 1773; MC/ET/XXX/439
      contrat de mariage; Saint-Martin (porte); Vibert; Texier (née); Texier, Jacques-Alexandre; Vivenot, Marie-Marguerite-Marthe-Anne; commerçant; orfèvre
    - Parmi les créanciers à Pierre RUGGIERI artificier, Madeleine-Claude Guerin, veuve de Jean-François Balzac, marchand orfèvre, ou ses héritiers 56 l. 12 s - 7 d + 168 l. 16 s. 6 d; BOCQUET, maître peintre Jean FOL, maître horloger, enclos et par. ds 15/20 122 l. 1 s. 4 d. LE SAUTEUR, tourneur Geneviève NOEL, veuve des Jean - Baptiste-Noel LE PRIEUR, marchand tireur d'or 23 l. 14 s. 11 d. Joseph LEFEBVRE, menuisier des bâtiments François-Robert MOGNARD, marchand orfèvre du roi. 78 l. 4s. 7d 28 l. 2s. 9d. + 54 l. 19 s. 3 d Pierre-Antoine VIAUDOURT, marchand joaillier, cour du May, par. de la Sainte Chapelle, 42 l. 5 s. 6 d., 24 novembre 1773; MC/ET/XXX/439
    - Vente de meubles en échange de prise en charge et entretien par Marguerite FEVRE veuve de Louis PRIEUR, marchand éventailliste demeurant rue du faubourg Saint-Denis, paroisse Saint-Laurent à son fils Louis PRIEUR, maître sculpteur à Paris, même adresse, 1er décembre 1773; MC/ET/XXX/439
      échange; acte de vente
    - Claude - Alexandre BELIN, peintre, élève de l'Académie royale de peinture, demeurant rue du Bont du monde, par Saint-Eustache, renonce à succession de Marie - Catherine COTELLE, son ayeule maternelle veuve de Marie THERRIE, contrôleur de cristienne en Bourbonnais, - inventaire après décès COTELLE, veuve THERRIE en présence de BELIN.- inventaire après décès de Marie-Elisabeth THERRIE épouse BELIN, avouent en Parlement dont le seul héritier est Claude-Alexandre BELIN, peintre, élève de l'Acad. royale. 2, 3 et 10 décembre 1773., 2 décembre 1773 - 10 décembre 1773; MC/ET/XXX/439
    - Transport de créances par divers, dont Antoine - Nicolas PINCHON, maître menuisier à Paris, demeurant rue du Faubourg - Saint-- Martin, paroisse Saint-Laurent, à qui étaient dues 5869 l. par Jean - François DEGOIX, bourgeois à La Vilette,. .., 3 décembre 1773; MC/ET/XXX/439
    - Desistement de cettte convention par laquelle Jean-François CLEMENT, maître émailleur à Paris, demeurant rue Aubry-le-Boucher, s'oblige de prendre chez lui pour 2 ans 1/2 ' pour lui montrer et enseigner son état', moyennant 200 livres, Jean-Baptiste VIDAL, 16 ans, fils de Mathurin VIDAL, maître tailleur d'habits, et de Marguerite FRERE., 10 décembre 1773; MC/ET/XXX/439
    - Contrat de mariage de Jean Chauvrelet, coutelier à Versailles, demeurant rue du Vieux Versailles, paroisse Saint-Louis, fils d'un défunt laboureur de Chassigny, diocèse de Langres (Haute-Marne) avec Jacqueline Thebert, d'une famille de marchands merciers,..., 27 décembre 1773; MC/ET/XXX/439
      contrat de mariage; Versailles (Yvelines); Chauvrelet, Jean; Thebert, Jacqueline; commerçant; agriculteur
  - Minutes. 1774, janvier - 1774, mars, janvier 1774 - mars 1774; MC/ET/XXX/440
    - ST MARCEL (fg) § Bail pour 6 ans d'une maison située gde rue Moufetard proche l'image Saint-Jean moy. 168 L. par an, 29 novembre 1649; MC/ET/XXX/440
      bail; St Marcel, fg
    - Bail emphytéotique de 99 ans de maison tombant en ruine, grande rue du Faubg.-St Denis par les Filles-Dieu à Jean-Jacques PRUDHOMME, peintre et ancien directeur de l'Académie de Saint-Luc et Marie-Catherine MIGNAN, demeurant rue de Ponceau, paroisse Saint-Nicolas des champs. .. (avec plan)., 13 janvier 1774; MC/ET/XXX/440
    - Contrat de mariage d'Alexandre Savart, marchand lapidaire, demeurant rue Sainte-Avoye, paroisse Saint-Merri, fils d'employé, avec Marie-Louise Jamin, fille de feu Jean-Baptiste-Antoine Jamin, marchand joaillier à Paris, et de Marie-Françoise de Quevauvillers; parmi les témoins d'elle: Charles Dunod, marchand joaillier à Paris, bel-oncle maternel à cause de Marie-Françoise de Quevauvillers, sa femme., 16 janvier 1774; MC/ET/XXX/440
      contrat de mariage; Sainte-Avoie (rue); Savart, Alexandre; Jamin, Marie-Louise; Jamin, Jean-Baptiste-Antoine; Quevauvillers, Marie-Françoise de; Dunod, Charles; Quevauvillers, Marie-Françoise; commerçant; orfèvre
    - Donation de maison, Grande rue du Faubourg Saint-Denis, paroisse Saint-Laurent, par Marie-Jeanne JARLET veuve de Michel BARBIER, bourgeois de Paris et avant de Germain DIEUDONNÉ, maître menuisier, à sa fille et seule héritière Marie-Geneviève DIEUDONNÉ épouse de François-Claude DESCHATEAUX maître rubannier, demeurant rue du faubourg Saint-Martin, paroisse Saint-Laurent., 17 janvier 1774; MC/ET/XXX/440
      donation
    - Quittance de 795 l. par Geneviève-Catherine ANTHEAUME, veuve en seconds noces de Louis OLIVIER maître fondeur cizeleur, demeurant rue Guérin Boisseau, paroisse Saint-Nicolas-des-Champs et par les enfants du 1er lit, à TRAMBLAY bonnelier, pour les travaux faits par Olivier., 29 janvier 1774; MC/ET/XXX/440
    - Brac de la Perrière (Jacques-Joseph) Fermier général § 3/eme/ cahier de délibérations; Direction Delule, 1er février 1774; MC/ET/XXX/440
    - Delisle (Philippe Jean) fermier général § Cahier de procès verbal d'ouverture et fermeture du coffre de la direction Delisle, 1er février 1774; MC/ET/XXX/440
    - Delisle (Philippe Jean) Fermier général § 3/e/ cahier de délibération des créanciers Philippe Jean Delisle, 1er février 1774; MC/ET/XXX/440
    - Testament de Marie-Marguerite MAGNIN, femme de Pierre PASSAVANT, peintre, dt grande rue du Faubg-S/t/ Martin, par Saint-Laurent. .., 21 février 1774; MC/ET/XXX/440
    - Société pour le commerce en gros de bijouterie sous le nom de Debune et Bille entre Jean-Baptiste-Fleurent Wastelier de Bune, ancien officier et Daniel-Henry Wille Dit Bille, officier suisse..., 26 février 1774; MC/ET/XXX/440
      acte de société; Wastelier de Bune, Jean-Baptiste-Fleurant; Wille dit Bille, Daniel-Henri
    - Obligation de 12000 l. par Pierre Cajou (Pierre Cajon) ? ordinaire de la Musique du roy et Adrienne Bernard, demeurant quai de la Mégisserie, paroisse Saint-Germain-l'Auxerrois, au profit d'Antoine Lebel, écuyer,.., 8 mars 1774; MC/ET/XXX/440
      obligation; Mégisserie (quai de la); Cajou, Pierre; Cajon, Pierre; Bernard, Adrienne; Lebel, Antoine
    - Quittance de Remboursement de rente, au Roi par Marie-Vincente TARTARIN, femme de Jean BAPTISTE metteur en oeuvre, demeurant rue Beaurepaire, paroisse Saint-Sauveur et reconstitution au profit de Jean-Nicolas DELAMARE, fondeur à Paris., 8 mars 1774; MC/ET/XXX/440
    - Constitution de 168 l. de rente par Morencey, chevalier, capitaine, au profit de Nicolas-Louis Cuisin, marchand horloger à Paris, rue Saint-Martin, paroisse Saint-Nicolas des Champs., 9 mars 1774; MC/ET/XXX/440
      constitution de rente; Saint-Martin (rue); Saint-Nicolas-des-Champs (paroisse); Morencey; Cuisin, Nicolas-Louis; officier (armée); commerçant; horloger
    - Délaissement de biens par Claude GUERIN, émailleur, demeurant rue Saint-Denis, paroisse Saint-Sauveur, à son frère Pierre-Noël GUERIN., 20 mars 1774; MC/ET/XXX/440
      cession; Saint-Denis (rue); Saint-Sauveur (paroisse); Guerin, Claude; Guerin, Pierre-Noël; décorateur
  - Minutes. 1774, avril - 1774, juin, avril 1774 - juin 1774; MC/ET/XXX/441
    - Contrat de mariage MERLIN-DELAUNAY, familles de Maîtres rubanniers, Parmi les témoins: François-Thomas MERLIN, maître menuisier à Paris, frère; Jean-André LEMAIRE, maître doreur, et Jeanne POIRIER, sa femme, amis de la future., 10 avril 1774; MC/ET/XXX/441
    - Obligation de 1383 l. 12 s. 9 d. par Michel Billion, bourgeois de Paris, au profit de Françoise Saint-Preuil, maître horloger, demeurant à Paris, Marché neuf, paroisse Saint-Germain-le-Vieil., 12 avril 1774; MC/ET/XXX/441
      Mention dans le répertoire du notaire coté:
      MC/RE/XXX/8
      obligation; Neuf (marché); Billion; Saint Preuil, François; horloger
    - Contrat de mariage de Benoit PISSON menuisier à Paris demeurant rue de Bourbon, à la Ville Neuve, paroisse Saint-Sauveur, fils d'1 voiturier par terre avec Marie-Michelle LUCAS, fille de vidangeur. lui apporte moitié d'1 maison rue d'Enfer valant 6000 l. + 300 l., elle 300 l., 23 avril 1774; MC/ET/XXX/441
    - Cautionnement de Joachim EVRARD, marchand tapissier, demeurant rue et paroisse Saint-Germain-l'Auxerrois, actuellement détenu au port l'Evesque, par sa femme Marguerite CABOURDIN pour rembourser LE COQ marchand mercier .., 28 avril 1774; MC/ET/XXX/441
    - Consentement donné par RANTÉ, maître brodeur et Pierre VINCENT, sculpteur à Paris, demeurant rue et enclos du Temple, paroisse Sainte-Marie du Temple et Madeleine-Françoise LOIR sa femme copropriétaires d'1 maison située grande rue du Faubourg Saint-Laurent, pour les réparations à y faire, notamment par ETIENNE, menuisier,. .., MC/ET/XXX/441
    - Délaissement à titre de partage et moyennant 255 l. par François Magnier HARLAU, maître doreur, demeurant rue Guerin Boisseau, paroisse Saint-Nicolas-des-Champs, héritiers de Roger - Catherine VIGNERON, sa mère épouse de Mathurin HARLAU, maître doreur et de Claude-Mathurin HARLAU, son frère maître doreur, à Joseph FONCIN, maître perruquier, demeurant la demeurant rue Pavée, paroisse Saint-Sauveur femme Marie-Catherine LEDRU pour [illisible] la Dame Vigneron par Marie-Catherine HURLOT sa mère, épouse de Laurent LEDRU maître doreur à Paris. ..; Malturin HARLAU maître doreur épouse Roger-Catherine VIGNERON; Claude-Mathurin HARLAU, maître doreur, épouse Marie DUPEROY François Magnier HARLAU, maître doreur Marie-Catherine HARLOT, épouse Laurent LEDRU, maître doreur Marie-Catherine LEDRU, épouse Joseph FONCIN., 2 mai 1774; MC/ET/XXX/441
    - Déclaration aux censiers des Filles-Dieu: Louis-Charles CARPENTIER, maître menuisier, à Paris, demeurant rue de Cléry, paroisse Saint-Laurent, déclare qu'il est propriétaire d'une maison rue basse porte Saint-Denis, paroisse Saint-Laurent faisant l'encoignure du cul de sac des Filles-Dieu, consistant en 1 grande porte cochère savant d'entrée, plusieurs bâtiments et un grand emplacement, faisant 339 1/2 torses acquisition faite à Elisabeth-Claude BROCOT par contrat devant LEGRAS, 2 mai 1774 (Et CXII) étant en la censive des Filles-Dieu et chargée de 300 l. De cens et rente, chaque année..., 6 mai 1774; MC/ET/XXX/441
    - Inventaire après décès de Marie MOIGNER, femme de Jean JOUY dit LA PIERRE, compagnon sculpteur à Paris, demeurant grande rue du Faubourg-S/t/ Denis, paroisse Saint-Laurent contrat passé devant Dessineurs 10 août 1754. .. 1 scie et 3 boîtes d'outils. .., 11 mai 1774; MC/ET/XXX/441
    - Acte de notoriété en faveur de Pierre DUPOIRIER où attestent son frère, notamment Claude-Alexis DUPOIRIER, maître menuisier à Paris, cour Saint-Martin, paroisse Saint-Nicolas-des-Champs .. et Paul DUPOIRIER, tapissier au faubourg Saint-Germain., 20 mai 1774; MC/ET/XXX/441
    - Inventaire après décès d'Adrienne Bernard, femme de Pierre Cajon, maître de musique, demeurant à Paris, quai de la Mégisserie, et en présence de Pierre Jalaquier, maître de musique, demeurant même quai. Mariage à Mâcon ???, le 12 février 1760. 21 mai 1774., MC/ET/XXX/441
      inventaire après décès; Mégisserie (quai de la); Mâcon (Saône-et-Loire); Bernard, Adrienne; Cajon, Pierre; Jalaquier, Pierre
    - Contrat de mariage Pierre-Mathias GREFFIN tapissier à Versailles, fils de tapissier à Rouen avec MASSON, fille d'1 maître rubannier à Paris et d'1 MERLIN; Parmi les témoins, de la future: François-Thomas MERLIN, maître menuisier à Paris, oncle maternel,. .., 6 juin 1774; MC/ET/XXX/441
    - Quittances à FERRAND, maître charpentier, par divers: - Hubert ROUSSEL, maître menuisier, demeurant rue de la Lune, par N.D. de B.N. 19997/l/, 17 s. 9 d.; - Louis-François LE PRINCE, maître marbrier à Paris demeurant rue Poissonnerie, par Saint-Laurent 4385 l. 7 s. 4 d. pour une maison rue de Bondy sur des terrains acquis à Mathieu Le Carpentier, architecte du roi, par contrat devant FRIGNOT de Beauregard 10 juin 1769..., 7 juin 1774; MC/ET/XXX/441
    - Attermoiement (atermoiement) et désignation de créanciers de Pierre Cajon: Pierre Pusseneau, musicien de la chapelle du roi, demeurant à Versailles, rue Royale, paroisse Saint-Louis, 200 l. Pierre Jalaguier, maître de musique, quai de la Mégisserie, 100 l., 10 juin 1774; MC/ET/XXX/441
      accord; Versailles (Yvelines); Mégisserie (quai de la); Cajon, Pierre; Pusseneau, Pierre; Jalaguier, Pierre; officier de la Chapelle du roi (Ancien Régime); musicien
    - Notoriété où atteste Jean-Baptiste Lecointre, ancien joaillier, demeurant rue des Filles-Dieu, paroisse Saint-Sauveur., 17 juin 1774; MC/ET/XXX/441
      notoriété; Filles-Dieu (rue des); Lecointre, Jean-Baptiste; orfèvre
  - Minutes. 1774, juillet - 1774, septembre, juillet 1774 - septembre 1774; MC/ET/XXX/442
    - Convention entre les héritiers PICOT, notamment Jean-Baptiste DEMAY, maître maçon entrepreneur de bâtiments à Paris et Marie-Jeanne PICOT, demeurant rue du Bourbon, paroisse Saint-Laurent., 7 juillet 1774; MC/ET/XXX/442
    - Obligation de 1000 l. pour prêt, par Fiacre-François Clément, horloger à Paris et Marie-Madeleine Boulanger, demeurant grande rue du Faubourg Saint-Martin, paroisse Saint-Laurent, au profit de Bordet, veuve de Gosse, maître cordonnier., 12 juillet 1774; MC/ET/XXX/442
      obligation; Faubourg-Saint-Martin (rue du); Clément, Fiacre-François; Boulanger, Marie-Madeleine; Bordet; Gosse (veuve); Gosse; horloger; cordonnier
    - Pelissier, officier invalide et autres établis à recueillir la substitution d'Anne-Catherine Petit, épouse en seconde noces de Jacques Masson, maître potier d'étain à Paris et avant veuve de Noël Loir, aussi maître potier d'étain, décédée le 12 septembre 1767 sans enfants,..., 13 juillet 1774; MC/ET/XXX/442
      substitution; Petit, Anne-Catherine; Pelissier; Masson, Jacques; Loir (veuve); Loir, Noël; potier
    - Testament de Joseph Quentin, cy-devant maître horloger à Paris, demeurant à Chatillon-sur-Loire, en faveur de sa fille Marie-Louise Quentin, femme de François Huet, maître horloger à Paris, rue du Petit Lion, Faubourg Saint-Germain, 16 juillet 1774; MC/ET/XXX/442
      Petit-Lion (rue du); Saint-Germain (faubourg); Quentin, Joseph; Quentin, Marie-Louise; Huet, François; horloger
    - Ventes d'immeubles à 'MERVILLE, près AMIENS', par Eustache MARTIN fondeur à Paris et Marie FERANDEL, demeurant rue du Vertbois, paroisse Saint-Nicolas-des-Champs, à GOURLAND, laboureur à Merville., 27 juillet 1774; MC/ET/XXX/442
    - Cession de jouissance d'1 portion de marais par NESLE, maître jardinier à Jean-Jacques PRUDHOMME, peintre et ancien Directeur de l'académie de Saint-Luc, demeurant rue du Ponceau, paroisse Saint-Nicolas des champs, 8 août 1774; MC/ET/XXX/442
    - Parmi les responsables de l'église et hôpital de Saint-Jacques à Paris donnant 1 procuration à - Jean FIVET menuisier à Paris rue Princesse, Fg-S/t/-Germain, par Saint-Sulpice et Marie LHOMME; Pierre BRETON, maître menuisier à Versailles - Georges COUSSANGE, marchand bijoutier rue des fossés Saint-Bernard, paroisse Saint-Etienne-du-Mont, .., 9 août 1774; MC/ET/XXX/442
    - Brac de la Perrière (Jacques-Joseph) Fermier général § arrêt des comptes Lormeau comme séquestre de la direction Delisle, 23 août 1774; MC/ET/XXX/442
    - Delisle (Philippe Jean) fermier général § Arrêt de compte de m/tre/ Lormeau comme séquestre de la direction Philippe Jean Delisle, 23 août 1774; MC/ET/XXX/442
    - Delisle (Philippe Louis) § Procuration Philippe Louis Delisle à Duprez, 30 août 1774; MC/ET/XXX/442
    - Contrat de mariage Demarne-Lamarre, bourgeois, avec Rolland, veuve. Parmi les témoins: - de la future: Jeanne-Edmée Fonteneau, veuve de Jean-Louis Tifenne, maître horloger, cousine à cause de son mari; - Jean-Claude-André Alard, maître horloger, cousin à cause d'Anne-Edmée Tifenne; - François de Saint-Martin, maître horloger, à cause de Marie-Louise Tifenne,..., 31 août 1774; MC/ET/XXX/442
      contrat de mariage; Demarne Lamarre; Rolland (veuve); Fonteneau, Jeanne-Edmée; Tifenne (veuve); Tifenne, Jean-Louis; Alard, Jean-Claude-André; Tifenne, Anne-Edmée; Saint Martin, François de; Tifenne, Marie-Louise; horloger
    - Convention entre Etienne BAILLY, sculpteur et ancien directeur de l'Académie de Saint-Luc demeurant à Paris rue Poissonnerie, paroisse Saint-Laurent et les héritiers JUGIE, jardinier, au sujet de terrains .. bail emphythéotique de 99 ans par <ILLISIBLE> Dieu à Etienne BAILLY, sculpteur et ancien directeur de l'Académie de Saint-Luc d'un terrain, rue de l'égout, Faubourg Saint-Denis, avec différents bâtiments (et plan), .., 3 septembre 1774 - 30 septembre 1774; MC/ET/XXX/442
    - Notoriété où atteste Mathieu-Martin THIERRET, maître doreur à Paris, demeurant rue Guérin Boisseau, paroisse Saint-Nicolas des champs. .., 3 septembre 1774; MC/ET/XXX/442
    - Parmi les héritiers de Claude Vasselle, leur neveu, mort mineur, fils de Pierre Vasselle, tabletier à Paris et de Marie-Louise Devailly, figurent pour 1/4, Aimée Devailly, épouse de Pierre Vernois, maître tabletier, demeurant rue au Maire, paroisse Saint-Nicolas-des-Champs..., tous renoncent à la succession., 11 septembre 1774; MC/ET/XXX/442
      renonciation; Maire (rue au); Vasselle, Claude; Vasselle, Pierre; Devailly, Marie-Louise; Devailly, Aimée; Vernois, Pierre; tabletier; tabletier
    - Contrat de mariage de SORELLE, avec TOFFIÉ fille d'1 charon et de POUTREL, parmi les témoins: de la future, Jean-Baptiste POUTREL, peintre de l'Académie, cousin germain maternel,. .., 30 septembre 1774; MC/ET/XXX/442
  - Minutes. 1774, octobre - 1774, décembre, octobre 1774 - décembre 1774; MC/ET/XXX/443
    - Parmi les créanciers de Mr. Clignet de la Motte, procureur du roi, Alexis TOURNEUR, maître menuisier à Senlis, y demeurant paroisse Notre Dame,. .., 1er octobre 1774; MC/ET/XXX/443
    - Remboursement d'un capital de rente de 6000 l. par Drouin de Saint-Leu, à Madeleine Langlois, veuve de Simon Thiboust, maître tabletier à Paris, demeurant rue des Gravilliers, paroisse Saint-Nicolas-des-Champs, deux enfants., 4 octobre 1774; MC/ET/XXX/443
      obligation; Gravilliers (rue des); Drouin de Saint Leu; Langlois, Madeleine; Thiboust (veuve); Thiboust, Simon; tabletier
    - Mainlevée d'opposition pour une vente de terrain par Honoré JEAN, maître menuisier, demeurant rue et paroisse Saint-Séverin sur LEMIT, maître maçon entrepreneur., 4 octobre 1774; MC/ET/XXX/443
    - Notoriété où atteste François Bouchey, marchand joaillier, demeurant rue du Petit Lyon, paroisse Saint-Sauveur..., 7 octobre 1774; MC/ET/XXX/443
      notoriété; Petit-Lion (rue du); Bouchey, François; commerçant; orfèvre
    - Delisle (Philippe Jean) fermier général § Ordre des créanciers à Philippe Jean Delisle, 11 octobre 1774; MC/ET/XXX/443
    - Delisle (Philippe Jean) fermier général § Déclaration par M/tre/ Lafitte Procureur de la direction Philippe Jean Delisle sur le testament de Vacquaille, 11 octobre 1774; MC/ET/XXX/443
      testament; déclaration
    - Contrat de mariage de Claude-Joseph-Alexis Billod, marchand laitier à Paris, fils d'un bourguignon qui a donné procuration pour la représentes à Julien LA HUPPE, maître menuisier à Paris demeurant rue de Petit Lyon, faubourg Saint-Germain, du. Saint-Sulpice, avec Jeanne-Pierre RAVACHÉ, fille d'un marchand fruitier parisien., 18 octobre 1774; MC/ET/XXX/443
      procuration; contrat de mariage
    - Jacques-Laurent COSSON, maître ébéniste, demeurant rue de Charonne, faubourg Saint-Antoine, par Sainte-Marguerite, autorise sa femme Marie-Nicole MANSION à recevoir et toucha diverses sommes provenant de la succession de Jean-Pierre LABAT, chirurgien, qu'elle avait épousé en secondes noces et dont elle est veuve, .., 25 octobre 1774; MC/ET/XXX/443
    - Apprentissage ROCHART chez PIGALLE, sculpteur; minute manquante ? ? en 1993, 25 octobre 1774; MC/ET/XXX/443
    - Contrat de mariage de FROYEZ, garçon majeur, marchand tapissier, fils de marchand tapissier, avec Marie-Rosalie DETANT, fille d'1 marchand fruitier et de feue Cathérine MOREAU - Parmi les témoins. Marie-madeleine FROYEZ, femme de Claude-Georges REGNAULT, maître fondeur, soeur; Charles-Louis MOREAU, maître menuisier et Jeanne-Antoinette FROYEZ, soeur. Remy CHANTREL, maître tabletier et Marie-Madeleine DEHEVRLE, cousine, .., 13 novembre 1774; MC/ET/XXX/443
    - Titre nouvel, où il est fait état d'1 rente au profit d'Anne Fleury, veuve de Guillaume GERIN, intéressé dans les affaires la manufacture d'étain d'Angleterre, par contrat devant LEROUX, le 15 décembre 1750, Et. LXV, rente qui appartient, Anne RIOLET, femme de Jean-Baptiste PETIT, peintre en miniature à Paris, héritiere de la Veuve Gerin, et à Louis-Pierre MASSON, peintre-Orléans, .., 26 novembre 1774; MC/ET/XXX/443
      titre nouvel
    - Partage de succession de veuve de François GARNIER, maître en chirurgie à Montreuil entre 3 frères, dont Jean-Magloire GARNIER, sculpteur à Paris .., 6 décembre 1774; MC/ET/XXX/443